【裁判字號】    98,聲減,61
【裁判日期】    980326
【裁判案由】    聲請減刑及定應執行刑
【裁判全文】
臺灣高雄地方法院刑事裁定              98年度聲減字第61號
聲  請  人  臺灣高雄地方法院檢察署檢察官
受  刑  人  甲○○
                    現在臺灣高雄監獄執行中
上列受刑人因毒品危害防制條例等案件，已經判決罪刑確定，聲
請人聲請減刑及定其應執行之刑（98年度聲減字第27號），本院
裁定如下：
  主  文
甲○○所犯如附表編號一、二所示之罪，減為如附表編號一、二
所示之刑，與附表編號三、四所示不得減刑之罪，應執行有期徒
刑伍年肆月，併科罰金新臺幣貳拾萬元，罰金如易服勞役，以新
臺幣壹仟元折算壹日。
    理  由
一、聲請意旨略以：受刑人甲○○於如附表所列日期犯如附表所
    列之罪，分別經法院判處如附表所列之刑，均經確定在案，
    其所犯如附表編號1 、2 所示之罪，犯罪時間均在民國96年
    4 月24日以前，所犯悉合於減刑條件，聲請予以減刑，並聲
    請與附表編號3 、4 所示不得減刑之罪所處之刑，定其應執
    行之刑等語。
二、按犯罪在96年4 月24日以前者，除中華民國96年罪犯減刑條
    例另有規定外，有期徒刑減其刑期2 分之1 ；依本條例應減
    刑之罪，已經判決確定尚未執行或執行未完畢者，由檢察官
    或應減刑之人犯聲請最後審理事實之法院裁定之；裁判確定
    前犯數罪，有應減刑與不應減刑者，就應減刑之罪，依減刑
    條例第2 條、第4 條、第6 條至第8 條及第10條規定減刑後
    ，與不應減刑之罪之宣告刑，適用刑法第51條定其應執行之
    刑，中華民國96年罪犯減刑條例第2 條第1 項第3 款、第8
    條第1 項、第11條分別定有明文。又雖「執行已完畢者」，
    不在得聲請減刑之列，惟如裁判確定前所犯數罪符合數罪併
    罰之要件，僅因檢察官未及聲請法院定應執行刑而接續執行
    之情形，倘檢察官有及時聲請法院定應執行刑，只要定應執
    行刑未執行完畢，該數罪即均未全部執行完畢，是以對於就
    該數罪聲請減刑並定應執行刑，法院即應予准許（96年7 月
    11日臺灣高等法院第3 次刑事庭庭長會議中華民國九十六年
    減刑條例法律問題（三）決議參照）。次按裁判確定前犯數
    罪者，併合處罰之。又數罪併罰，有2 裁判以上者，依第51
    條之規定，定其應執行之刑，刑法第50條、第53條亦定有明
    文。
三、查受刑人甲○○前於附表所示日期，因違反毒品危害防制條
    例等案件，經本院以94年度訴字第159 號判決判處有期徒刑
    10月、5 月，並定應執行有期徒刑1 年2 月確定（即附表編
    號1 、2 之罪）；又因違反槍砲彈藥刀械管制條例案件，經
    臺灣高等法院高雄分院以96年度上更一字第254 號判決判處
    有期徒刑1 年8 月，併科罰金新臺幣150,000 元確定（即附
    表編號3 之罪）；又因違反槍砲彈藥刀械管制條例案件，經
    本院以97年度訴字第990 號判決判處有期徒刑3 年4 月，併
    科罰金新臺幣50,000元確定（即附表編號4 之罪），有臺灣
    高等法院被告前案紀錄表、本院94年度訴字第159 號、97年
    度訴字第990 號刑事判決、臺灣高等法院高雄分院96年度上
    更一字第254 號刑事判決附卷可考。又受刑人所犯附表編號
    1 、2 之罪，前經上開刑事判決定應執行有期徒刑1 年2 月
    確定，並於95年11月30日縮短刑期執行完畢，有臺灣高等法
    院被告前案紀錄表可稽，惟受刑人附表編號3 、4 之犯罪日
    期，均在附表編號1 、2 之罪判決確定前所犯，該4 罪本應
    依數罪併罰規定定其應執行之刑，則受刑人所犯附表編號1
    、2 犯罪所科處之徒刑縱已經執行完畢，但就數罪併罰應定
    其應執行之刑而言，仍應認該罪尚未執行完畢。茲檢察官以
    受刑人所犯附表編號1 、2 所示之罪，其犯罪時間在中華民
    國96年4 月24日以前，合於減刑條件，聲請予以減刑，並聲
    請與附表編號3 、4 所列不應減刑之犯罪所處之刑，定其應
    執行之刑。經核尚無不合，應予准許。
四、又受刑人行為後，刑法業於民國94年2 月2 日經總統令修正
    公布，於95年7 月1 日施行。修正後刑法第2 條第1 項規定
    ：「行為後法律有變更者，適用行為時之法律。但行為後之
    法律有利於行為人者，適用最有利於行為人之法律。」，而
    依修正前刑法第51條第5 款規定：「數罪併罰，分別宣告其
    罪之刑，依左列各款定其應執行者：宣告多數有期徒刑者，
    於各刑中之最長期以上，各刑合併之刑期以下，定其刑期。
    但不得逾20年」，修正後刑法第51條第5 款則規定：「宣告
    多數有期徒刑者，於各刑中之最長期以上，各刑合併之刑期
    以下，定其刑期。但不得逾30年」，比較新舊法之結果，修
    正後刑法第51條第5 款並未較有利於受刑人，依刑法第2 條
    第1 項前段之規定，仍應依修正前刑法第51條第5 款規定，
    定其應執行之刑；又按受刑人所犯如附表編號3 、4 所示之
    罪，業經原判決比較新舊法關於罰金易服勞役折算標準之規
    定，採對受刑人最有利之修正後刑法第42條第3 項諭知罰金
    易服勞役之折算標準，爰從原判決諭知如主文所示之易服勞
    役折算標準，併此敘明。
五、依中華民國九十六年罪犯減刑條例第2 條第1 項第3 款、第
    8 條第1 項、第11條，刑法第2 條第1 項前段、第53條、第
    42條第3 項，修正前刑法第51條第5 款，裁定如主文。
中    華    民    國    98    年    3     月    26    日
                  刑事第十六庭  法  官  王靖茹
以上正本證明與原本無異。
如不服本裁定，應於送達後5日內，向本院提出抗告狀。
中    華    民    國    98    年    3     月    26    日
                                書記官  鍾錦祥


司法院資訊處製作；財團法人民間司法改革基金會備份。
